臺灣橋頭地方法院刑事判決　
111年度交易字第68號
公  訴  人  臺灣橋頭地方檢察署檢察官
被      告  方宇輝





上列被告因公共危險案件，經檢察官聲請以簡易判決處刑（111
年度偵字第2926號），本院認不宜逕以簡易判決處刑（111年度
交簡字第1072號），改依通常程序審理，嗣被告於準備程序中就
被訴事實為有罪之陳述，經本院告知簡式審判程序意旨，並聽取
被告與檢察官之意見後，裁定行簡式審判程序，判決如下：    
    主  文
方宇輝犯不能安全駕駛動力交通工具罪，累犯，處有期徒刑捌月
。    
    事  實
一、方宇輝於民國111年2月13日7、8時至12時許，在高雄市大社
    區母親住處飲用保力達藥酒後，明知其吐氣所含酒精濃度已
    逾每公升0.25毫克以上，已達不能安全駕駛動力交通工具之
    程度，仍基於不能安全駕駛動力交通工具之犯意，於同日12
    時45分許，騎乘車牌號碼000-000號輕型機車上路。嗣於同
    日12時50分許，在高雄市○○區○○路000號前，因另涉公共危
    險案件遭通緝為警緝獲，經警發覺其身上散發酒味，而於同
    日12時58分許，經警對其施以呼氣酒精濃度測試，測得其吐
    氣所含酒精濃度為每公升0.27毫克，而查悉上情。
二、案經高雄市政府警察局仁武分局報告臺灣橋頭地方檢察署檢
    察官偵查後聲請簡易判決處刑。   
    理  由
一、程序部分：
    被告方宇輝所犯係死刑、無期徒刑、最輕本刑為3年以上有
    期徒刑以外之罪，亦非高等法院管轄第一審案件，其於本院
    準備程序就被訴事實為有罪之陳述，經本院告知簡式審判程
    序之旨，並聽取檢察官及被告之意見後，認無不得或不宜改
    依簡式審判程序之處，爰依刑事訴訟法第273條之1第1項規
    定，裁定改行簡式審判程序。又本案卷內之證據資料，依同
    法第273條之2規定，不受同法第159條第1項關於傳聞法則規
    定之限制，依法均有證據能力，合先敘明。
二、認定犯罪事實所憑之證據及理由：
    上揭犯罪事實，業據被告於警詢、偵查及本院審判程序均坦
    承不諱（警卷第10頁；偵卷第16頁；交易卷第119頁、131頁
    ），復有高雄市政府警察局仁武分局大社分駐所酒精測試報
    告、財團法人臺灣商品檢測驗證中心呼氣酒精測試器檢定合
    格證書、高雄市政府警察局舉發違反道路交通管理事件通知
    單、車輛詳細資料報表、公理監理電子閘門查詢車籍資料可
    參（警卷第17至27頁），足認被告所為之任意性自白與事實
    相符，應足採信。綜上，本案事證明確，被告犯行洵堪認定
    ，應予依法論科。
三、論罪科刑：
  ㈠核被告所為，係犯刑法第185條之3第1項第1款之不能安全駕
    駛動力交通工具罪。
  ㈡被告前因公共危險案件，經本院以108年度交簡字第1140號判
    決判處有期徒刑3月、併科罰金新臺幣（下同）1萬元確定，
    有期徒刑部分於108年8月14日易科罰金執行完畢，有臺灣高等
    法院被告前案紀錄表可證（交易卷第19頁），是被告受前揭
    有期徒刑執行完畢後，5年內故意再犯本件有期徒刑以上之
    罪，為累犯。又本件起訴書已記載被告前揭構成累犯之事實
    ，並有卷附前案確定判決及被告前案紀錄表為證（交易卷第
    13至29頁、49至50頁），復據公訴檢察官於本院科刑辯論時
    請求依累犯規定加重其刑，本院審酌被告本案所為與先前構
    成累犯之犯行，罪名相同，依其主觀上所顯現之惡性，足認
    先前刑罰效果有限，被告刑罰反應力薄弱，核無加重最低本
    刑有致生罪刑不相當之情形，爰參酌釋字第775號解釋意旨
    ，依刑法第47條第1項之規定，加重其刑。
  ㈢爰依據行為人之責任為基礎，審酌酒後駕車對社會交通及用
    路人之危害甚大，此為社會大眾所週知，被告明知於此，卻
    仍心存僥倖，執意於飲酒後騎車上路，所為業已對公眾交通
    安全產生相當之危險。又被告除前揭構成累犯部分不予重複
    評價外，嗣於110、111年間均曾因酒後駕車之不能安全駕駛
    行為，迭經法院論罪科刑在案，此有本院110年交簡字第762
    號判決、110年度交簡第1108號判決、110年度交簡字第1944
    號判決、111年度交簡字第788號判決可參（交易卷第51至64
    頁），足見被告犯罪頻率甚高，又被告歷經前揭刑罰宣告後
    ，竟仍於短期內再犯同類罪名，顯然輕忽他人之生命、身體
    或財產安全，心態可議。惟念被告本案呼氣酒精濃度為每公
    升0.27毫克，且所陳騎乘距離有限，復審酌被告犯後始終坦
    承犯行，兼衡其智識程度及家庭生活狀況【自述高中肄業，
    先前從事資源回收，月收入約3萬元，未婚，入監前租屋自
    住，經濟普通（交易卷第135頁）】等一切情狀，量處如主
    文所示之刑。
據上論斷，依刑事訴訟法第273條之1第1項、第299條第1項前段
，判決如主文。
本案經檢察官黃淑妤聲請簡易判決處刑，檢察官莊承頻到庭執行
職務。 
中　　華　　民　　國　　111 　年　　9 　　月　30　　日
                  刑事第三庭    法　官  羅婉怡
以上正本證明與原本無異。
如不服本判決應於收受送達後20日內向本院提出上訴書狀，並應
敘述具體理由；如未敘述上訴理由者，應於上訴期間屆滿後20日
內向本院補提理由書（均須按他造當事人之人數附繕本）「切勿
逕送上級法院」。
中　　華　　民　　國　　111 　年　　10　　月　　5 　　日
　　　　　　　　　　　　　　　　書記官  周耿瑩　　　　　　　　　
附錄本案所犯法條全文：
中華民國刑法第185條之3第1項
駕駛動力交通工具而有下列情形之一者，處3年以下有期徒刑，
得併科30萬元以下罰金：
一、吐氣所含酒精濃度達每公升零點二五毫克或血液中酒精濃度
    達百分之零點零五以上。
二、有前款以外之其他情事足認服用酒類或其他相類之物，致不
    能安全駕駛。
三、服用毒品、麻醉藥品或其他相類之物，致不能安全駕駛。